臺灣桃園地方法院小額民事判決　　　　110年度壢小字第666號
原　　　告　莊曉嵐　
被　　　告　謝禮文　

上列當事人間請求侵權行為損害賠償事件，於民國110 年9 月14
日言詞辯論終結，本院判決如下：
    主    文
一、被告應給付原告新臺幣（下同）1 萬6,203 元，及自民國
    110 年6 月19日起至清償日止，按年息5%計算之利息。
二、訴訟費用1,000元由被告負擔。
三、本判決得假執行。
    事實及理由要領
一、原告主張：被告於民國109 年12月25日22時59分許，騎乘車
    牌號碼000-000 號普通重型機車，自桃園市○鎮區○○街00
    0 號路旁起駛後，橫越車道違規跨越分向限制線駛入對向車
    道迴轉，適原告駕駛車牌號碼0000-00 號自用小客車（下稱
    系爭車輛），於對向車道直行而至，兩車遂於對向車道發生
    碰撞，致系爭車輛受有損害。爰依侵權行為法律關係請求被
    告賠償，並聲明：如主文第一項所示。
二、被告未於言詞辯論期日到場，亦未提出書狀作任何聲明或陳
    述。
三、原告主張之前揭事實，業據提出調解不成立證明書、桃園市
    政府警察局道路交通事故當事人登記聯單、道路交通事故初
    步分析研判表、桃苗汽車股份有限公司中壢服務廠估價單等
    件為證，本院並依職權調閱桃園市政府警察局道路交通事故
    調查卷宗所附道路交通事故現場圖、道路交通事故調查報告
    表( 一) 、( 二) 、道路交通事故現場照片黏貼紀錄表、談
    話紀錄表及現場監視器光碟核閱屬實，復當庭勘驗監視器光
    碟確認無訛，而被告而被告經合法通知，未於言詞辯論期日
    到場，亦未提出書狀作何陳述，依民事訴訟法第280 條第3
    項準用第1 項規定，視同自認，自堪信為真。又依行政院所
    頒之固定資產耐用年數表及固定資產折舊率表之規定，自用
    小客車折舊年限為5 年，依定率遞減折舊率為1000分之369
    ，且其最後1 年之折舊額，加歷年折舊累計額，其總和不得
    超過該資產成本原額之9/10。查，系爭車輛修理費用為2 萬
    1,110 元（工資為15,658元、零件為5,452 元），有估價單
    在卷可佐，而系爭車輛於100 年6 月出廠（見個資卷車籍資
    料），距本件事故發生日已逾5 年，是原告就系爭車輛零件
    部分，得請求被告賠償之金額為545 元（計算式：5,452 ×
    0.1 ＝545 ，元以下四捨五入），加計不予折舊之工資，系
    爭車輛損壞修復之必要費用應為1 萬6,203 元（計算式：54
    5 ＋15,658＝16,203）。原告據此請求被告負損害賠償之責
    ，核屬有據，應予准許。
四、本件係就民事訴訟法第436 條之8 適用小額訴訟程序所為被
    告敗訴之判決，依同法第436 條之20規定，爰依職權宣告假
    執行。
五、訴訟費用負擔之依據：民事訴訟法第78條，並依職權確定訴
    訟費用額如主文第2 項所示。
中    華    民    國  110     年    9     月    27    日
                  中壢簡易庭  法  官   劉哲嘉
以上正本證明與原本無異。
如不服本判決，須以違背法令為理由，於判決送達後20日內向本
庭（桃園市○○區○○路0 段000 號）提出上訴狀。（須按他造
當事人之人數附繕本）。
中    華    民    國  110     年    9     月    27    日
                              書記官   鄭履任
附錄：
一、民事訴訟法第436條之24第2項：
    對於小額程序之第一審裁判上訴或抗告，非以其違背法令為
    理由，不得為之。
二、民事訴訟法第436條之25：
    上訴狀內應記載上訴理由，表明下列各款事項：
    （一）原判決所違背之法令及其具體內容。
    （二）依訴訟資料可認為原判決有違背法令之具體事實。
三、民事訴訟法第471條第1項：（依同法第436 條之32第2 項規
    定於小額事件之上訴程序準用之）上訴狀內未表明上訴理由
    者，上訴人應於提起上訴後20日內，提出理由書於原第二審
    法院；未提出者，毌庸命其補正，由原第二審法院以裁定駁
    回之。